【裁判字號】    90,上訴,1139
【裁判日期】    900725
【裁判案由】    毒品危害防制條例
【裁判全文】
臺灣高等法院臺中分院刑事判決                    九十年度上訴字第一一三九號
    上  訴  人
    即  被  告  甲○○
右上訴人因違反毒品危害防制條例案件，不服臺灣彰化地方法院八十九年度易字第二
五八號中華民國八十九四月五日第一審判決（起訴案號：臺灣彰化地方法院檢察署八
十八年度毒偵字第二○五三、二一七五號），提起上訴，本院判決如左：
      主  文
上訴駁回。
      事  實
一、甲○○曾於民國八十九年間因犯竊盜罪，經法院判處有期徒刑七月，緩刑四年，
    於八十九年十月十四日確定，於緩刑期間仍不知戒惕謹慎，明知其與友人王棟樑
    均有施用第二級毒品安非他命之惡習，基於轉讓第二級毒品安非他命之故意，於
    八十九年十一月間某日，在臺中縣沙鹿鎮○○街一號王棟樑經營之泡沫紅茶店內
    ，無償轉讓安非他命予王棟樑，供其施用。嗣於九十年二月十一日上午六時許，
    警方在臺中縣沙鹿鎮○○街九十二號統一飯店六一○號房間查獲甲○○涉嫌施用
    第二級毒品甲基安非他命行為，並扣得其所有供施用第二級毒品用之安非他命一
    包（毛重約零點六公克）、吸食器一支、餘留殘渣之吸管二支。後警方於同日上
    午六時三十分許，在臺中縣沙鹿鎮○○街一號前查獲王棟樑，並依其二人之供述
    而查出上情（其二人所涉違反毒品危害防制條例罪嫌，業經公訴人聲請觀察、勒
    戒）。
二、案經臺中縣警察局清水分局報請臺灣臺中地方法院檢察署檢察官偵查後聲請簡易
    判決處刑。
        理  由
一、訊據被告甲○○對其於右揭時地無償提供第二級毒品甲基安非他命予證人王棟樑
    之行為坦承不諱，核與證人王棟樑於偵查時所供：甲○○於八十九年十一月去買
    安非他命時，有給伊安非他命，伊沒給他錢等語（見偵查卷第二十六頁）及原審
    審理時結證稱：「（甲○○有無拿安非他命給你吸過？）八十九年十一月左右，
    甲○○有在臺中縣沙鹿鎮○○街一號我經營的泡沫紅茶店拿安非他命給我吸食」
    、「甲○○免費拿安非他命給我只有一次」等語均相符合，被告上開自白應與事
    實相符，本件事證明確，被告犯行堪以認定。
二、被告轉讓第二級毒品安非他命之行為，係犯毒品危害防制條例第八條第二項之轉
    讓第二級毒品罪。被告轉讓第二級毒品前之持有安非他命行為，惟持有後進而轉
    讓，其持有之低度行為應被轉讓之高度行為所吸收，故不再另論其持有第二級毒
    品罪。
三、被告上訴意旨請求從輕量刑等語，查被告於八十九年間因竊盜罪經法院判決有期
    徒刑七月緩刑四年在案，有台灣高等法院被告全國前案紀錄表附卷可憑，其於緩
    刑期間，猶無悔改之意再為本件犯行，除本身施用毒品，戕害自身之健康、生命
    外，並提供他人施用助長不良風氣，不能深切體悟，自愛自重，不顧施用毒品對
    其個人、家庭及社會、國家所造成之危害及負累，難認其罪責係屬輕微，自應受
    相當之刑罰制裁，始符社會正義。原審因而依刑事訴訟法第四百五十二條、第二
    百九十九條第一項前段，毒品危害防制條例第八條第二項之規定，並審酌被告轉
    讓安非他命，誘使他人犯罪，惡性非輕，惟念及其轉讓次數僅一次，數量非多，
    犯後大致坦承犯行等一切情狀，量處有期徒刑七月，並以扣案之第二級毒品用之
    安非他命一包（毛重約零點六公克）、吸食器一支、餘留殘渣之吸管二支，係被
    告所有且供其施用之物等情，已據被告供述明確，並非被告轉讓安非他命犯罪所
    用之物，而未依檢察官之聲請依毒品危害防制條例第十九條第一項之規定宣告沒
    收，認事用法均無違誤，量刑亦稱妥適，上訴意旨指摘量刑過重為無理由，應予
    駁回。
四、據上論斷，應依刑事訴訟法第三百六十八條，判決如主文。
本案經檢察官乙○○到庭執行職務。
中      華      民      國      九十       年     七      月   二十五   日
                                臺灣高等法院臺中分院刑事第四庭
                                      審判長法  官  洪  耀  宗
                                            法  官  江  德  千
                                            法  官  劉  登  俊
右正本證明與原本無異。
如不服本判決應於收受送達後十日內向本院提出上訴書狀，其未述上訴之理由者並
得於提起上訴後十日內向本院補提理由書（均須按他造當事人之人數附繕本）。
                                            書記官  鄧  智  惠
中      華      民      國      九十       年     七      月   二十六   日
                                                                        Ｒ


司法院資訊處製作；財團法人民間司法改革基金會備份。
